【裁判字號】    98,聲,454
【裁判日期】    980527
【裁判案由】    返還提存物
【裁判全文】
臺灣桃園地方法院民事裁定               98年度聲字第454號
聲  請  人  遠東國際商業銀行股份有限公司
法定代理人  甲○○
相  對  人  乙○○
上列當事人間聲請返還提存物事件，本院裁定如下：
    主  文
本院九十六年度存字第四三八二號提存事件聲請人所提存之提存
物新台幣陸萬柒仟元，准予返還。
聲請程序費用由相對人負擔。
    理  由
一、按訴訟終結後，供擔保人證明已定20日以上之期間，催告受
    擔保利益人行使權利而不行使者，法院應依供擔保人之聲請
    ，以裁定命返還其提存物，民事訴訟法第104 條第1 項第3
    款定有明文。又該條之規定，於其他依法令供訴訟上之擔保
    者，準用之，同法第106 條亦定有明文。而此所謂訴訟終結
    ，應從廣義解釋，包括執行程序終結在內，亦即債權人若確
    已聲請撤銷假扣押裁定，並撤回假扣押執行之聲請，復定20
    日以上之期間催告受擔保利益人即相對人行使權利而未行使
    者，不妨適用上開條文之規定，准許債權人領回其因聲請假
    扣押而提供之擔保金（最高法院75年度台抗字第261 號裁判
    意旨參照）。
二、本件聲請意旨略以：聲請人前遵鈞院96年度裁全字第5425號
    民事裁定，以鈞院96年度存字第4382號提存新台幣67,000元
    供擔保，聲請對相對人之財產為假扣押在案。茲因聲請人已
    撤回上開假扣押之執行，復於此執行程序終結後，聲請本院
    以桃院永民祥98年度聲字第239 號函通知相對人於收受通知
    後21日內行使權利，而相對人於所定期間屆滿仍未行使權利
    ，為此聲請裁定准予返還提存物等語，並提出本院96年度裁
    全字第5425號民事裁定、國庫存款收款書、台灣板橋地方法
    院96年度重簡字第7055號宣示判決筆錄暨其確定證明書、桃
    院永民祥98年度聲字第239 號函等件影本及相對人戶籍謄本
    為證。
三、聲請人主張之事實，除有其提出之上開證據附卷可稽外，並
    經本院依職權調取假扣押卷宗、提存卷宗核閱屬實。又聲請
    人確於訴訟終結後，以桃院永民祥98年度聲字第239 號函通
    知相對人於收受通知後21日內行使權利，此通知業已合法送
    達於相對人，亦業經本院依職權調取本院98年度聲字第239
    號通知行使權利等卷宗，核閱無誤，堪認屬實。而相對人逾
    上開受催告期間迄今並未行使權利之事實，亦經本院依職權
    查詢無訛，有本院民事紀錄科查詢表2 紙及台灣台北地方法
    院北院隆文人字第0980002915號函在卷足憑。揆諸上揭法律
    規定及說明，聲請人本件聲請於法尚無不合，應予准許。
四、依民事訴訟法第95條、第78條，裁定如主文。
中    華    民    國    98    年    5     月    27    日
                  民事第二庭    法  官  王耀興
以上正本係按原本作成。
如不服本裁定應於送達後10日內向本院提出抗告狀，並繳納抗告
費新臺幣1,000元。
中    華    民    國    98    年    6     月    3     日
                                書記官  黃盈菁


司法院資訊處製作；財團法人民間司法改革基金會備份。
